【裁判字號】    99,易,180
【裁判日期】    990319
【裁判案由】    賭博
【裁判全文】
臺灣嘉義地方法院刑事判決            99年度易字第180號
公  訴  人  臺灣嘉義地方法院檢察署檢察官
被      告  乙○○
            甲○○
            丙○○
上列被告等因賭博案件，經檢察官提起公訴（99年度偵字第894
號），被告等就被訴事實均為有罪之陳述，本院裁定行簡式審判
程序，判決如下：
    主  文
乙○○共同犯圖利聚眾賭博罪，處有期徒刑陸月，如易科罰金，
以新臺幣壹仟元折算壹日；緩刑貳年，並向公庫支付新臺幣捌萬
元。扣案如附表編號1至11所示之物均沒收。
甲○○共同犯圖利聚眾賭博罪，處有期徒刑肆月，如易科罰金，
以新臺幣壹仟元折算壹日；緩刑貳年，並向公庫支付新臺幣伍萬
元。扣案如附表編號1至11所示之物均沒收。
丙○○犯賭博罪，處罰金新臺幣參仟元，如易服勞役，以新臺幣
壹仟元折算壹日。扣案新臺幣參佰元沒收。
    犯 罪 事 實
一、乙○○、江淑媛（另為緩起訴處分）分別係址設嘉義市○區
    ○○○路218號「洋基電子遊戲場」之負責人、員工，甲○○係乙○○之朋友。乙○○、江淑媛及甲○○竟共同基於賭
    博及意圖營利，供給賭博場所及聚眾賭博之集合犯意聯絡，
    自民國99年1月18日起至同年月25日經警查獲時止，在上開
    公眾得出入之場所，設置如附表編號1至9所示之電動賭博機
    具計23臺，由江淑媛負責在現場開分、洗分，並由甲○○與
    賭客兌換現金，賭博方法係客人按各遊戲機臺之設定以新臺
    幣（下同）2.5元兌換遊戲機分數1分或10元兌換遊戲分數1
    分之方式，向店員江淑媛購買分數並在欲把玩之機台開分，
    客人即可將點數押注，若押中依機率不同可得倍數不等之積
    分，若未押中則扣除所下注之點數，客人把玩遊戲機台之積
    分則可依各機台之分數兌換現金之比例，向店員江淑媛兌換
    寄分卡，再按寄分卡1分兌換現金1元比例向店家乙○○指派
    之甲○○兌取金錢，乙○○、江淑媛及甲○○以此方式與不
    特定客人對賭。丙○○於99年1月25日晚上6時50分，前往上
    址，以200元向店員江淑媛開分，先後賭玩「超悟空」、「
    霹靂名銖」等電子遊戲機，並於同日晚上9時許，由店員江
    淑媛將丙○○賭玩後所累積之分數計300分洗分，兌換為面
    額100分之寄分卡3張後，再由店員江淑媛以電話通知甲○○
    到上址店外，由丙○○向甲○○兌換現金300元。嗣為警於
    同日晚上9時10分許查獲，並扣得附表所示物品及丙○○身
    上賭資300元等物。
二、案經嘉義市政府警察局第一分局報告臺灣嘉義地方法院檢察
    署檢察官偵查起訴。
    理  由
一、本件係經被告乙○○、甲○○、丙○○於本院審理時，當庭
    表示認罪，而經本院裁定以簡式審判程序加以審理，則依據
    刑事訴訟法第273條之2、同法第159條第2項之規定，不適用
    傳聞法則有關限制證據能力之相關規定，合先敘明。
二、訊據被告乙○○、甲○○及丙○○對上開犯行均坦承不諱，
    核與證人即同案被告江淑媛、乙○○、甲○○、丙○○等人
    於警詢及偵查中具結證述之情節相符，並有權利告知書、自
    願受搜索同意書、扣押筆錄、扣押物品目錄表、扣押物收據
    ，案發現場照片、扣押物品照片、電子遊戲機臺擺放位置圖
    、機台入出帳冊資料、客戶開分洗分資料、微電腦音樂打卡
    鐘卡片、嘉義市政府電子遊戲場業營業級別證及逮捕通知書
    ，及如附表之物、被告丙○○身上扣得賭資300元等扣案可
    佐，足認被告乙○○、甲○○及丙○○等人之任意性自白與
    事實相符，本案事證明確，被告3人犯行均堪認定。
三、按刑法第268條之意圖營利供給賭博場所及聚眾賭博罪，須
    行為人主觀上具有營利之不法意圖，惟此營利之不法意圖，
    不應侷限於所謂之「抽頭」意圖而已，舉凡供給賭博場所與
    聚眾賭博者，其意在於營利，且有利可圖，即與該條之構成
    要件相符。又電子遊戲場業之經營，非僅「單純擺設」電子
    遊戲機具為已足，舉凡所擺設電子遊戲機具現場之管理及供
    顧客兌換代幣把玩等，均應屬經營行為之內。另電子遊戲機
    之程式，於設計之初即已隱含該遊戲機具有較高獲勝機率，
    已非純粹射倖性，此從經營者必須花費資金購買或租用遊戲
    機台，並提供場所擺放而仍能獲利可明（臺灣高等法院暨所
    屬法院96年法律座談會刑事類提案第12號、臺灣高等法院臺
    南分院96年度上易字第512號、97年度上易字第342號判決意
    旨均可參照），查「洋基電子遊戲場」係設在嘉義市○區○○○路218號公眾得出入之「昱新便利超商」內，且有23臺
    電動賭博機具、寄分卡等物經扣案，均徵係被告乙○○提供
    場地及電動賭博遊戲機臺、被告甲○○負責將賭客把玩遊戲
    機臺所得積分兌換現金之方式，聚集不定特定之多數賭客分
    別或同時前來參與把玩，並依各機臺把玩方式不同，按積分
    兌換不盡為等比例之寄分卡點數，再持以兌換現金，隱含該
    等遊戲機臺有較高獲勝機率，已非純粹射倖性，顯有營利之
    不法意圖甚明。是核被告乙○○、甲○○所為，係犯刑法第
    268條圖利供給賭博場所及聚眾賭博罪、同法第266條第1項
    前段在公眾得出入之場所賭博罪，被告丙○○所為係犯刑法
    第266條第1項前段在公眾得出入之場所賭博罪。又被告乙○○、甲○○就前揭犯行有犯意聯絡及行為分擔，為共同正犯
    。另刑事法若干犯罪行為態樣，本質上原具有反覆、延續實
    行之特徵，立法時既予特別歸類，定為犯罪構成要件之行為
    要素，則行為人基於概括之犯意，在密切接近之一定時、地
    持續實行之複次行為，倘依社會通念，於客觀上認為符合一
    個反覆、延續性之行為觀念者，於刑法評價上，即應僅成立
    一罪。學理上所稱「集合犯」之職業性、營業性或收集性等
    具有重複特質之犯罪均屬之，例如經營、從事業務、收集、
    販賣、製造、散佈等行為概念者是（最高法院95年度臺上字
    第1079號判決意旨參照）。本件被告乙○○、甲○○前開犯
    行，自99年1月18日起至同年月25日為警查獲時止，連貫、
    反覆、持續賭博、供給賭博場所及聚眾賭博之行為，依上開
    理由，於刑法評價上，應認係集合多數犯罪行為，為集合犯
    ，各論以1罪，又所犯係基於1個意圖營利之犯意，提供賭博
    場所、聚眾賭博並參與賭博，乃1行為觸犯數罪名，為想像
    競合犯，應依刑法第55條之規定，從一情節較重之意圖營利
    聚眾賭博罪處斷。
四、爰審酌被告乙○○意圖營利，在公眾得出入之場所，以擺設
    電動賭博遊戲機臺賭博財物、被告甲○○則與賭客依把玩機
    臺之積分兌換現金之行為分擔，敗壞社會風氣；被告丙○○
    參與賭博，貪圖不勞而獲，兼衡被告3人犯後均坦承犯行之
    態度、素行（見本院卷附臺灣高等法院被告前案紀錄表）、
    智識程度、本件犯行之手段、方式等一切情狀，分別量處如
    主文所示之刑，就乙○○、甲○○所犯諭知易科罰金之折算
    標準，並就丙○○所犯諭知易服勞役折算標準。
五、另查被告乙○○、甲○○前均未曾因故意受有期徒刑以上刑
    之宣告等事實，有臺灣嘉義地方法院檢察署刑案資料查註紀
    錄表、臺灣高等法院被告前案紀錄表各2份在卷可參，酌以
    被告等事後坦認犯行，深表悔悟，其等因一時失慮初罹刑典
    ，經此次偵查、審理程式及刑之宣告後，當知所警惕，信無
    再犯之虞，本院因認其等所受宣告之刑，均以暫不執行為適
    當，併予宣告被告乙○○、甲○○均緩刑2年，並應分別向
    公庫支付8萬元及5萬元，以啟自新。
六、末按共同正犯因相互間利用他人之行為，以遂行其犯意之實
    現，本於責任共同原則，有關沒收部分，對於共犯間供犯罪
    所用之物，自均應為沒收之諭知，又刑法第266條第2項之沒
    收為法律特別規定，只須犯罪係在公共場所或公眾得出入之
    場所為之，不以供犯罪所用或供犯罪預備之原物或因犯罪所
    得之物，其當場賭博之器具與在賭檯或兌換籌碼處之財物，
    不問屬於犯人與否，均應依該條項規定沒收，法院無審酌裁
    量餘地（最高法院91年度臺非字第43號、83年度臺非字第55
    號判決意旨參照）。基此，本件扣案附表編號1至9所示之電
    動賭博遊戲機臺23臺（含IC板23塊），係當場賭博之器具；
    附表編號11之現金1萬1,400元為兌換籌碼處之財物，不問屬
    於犯人與否，均應依刑法第266條第2項規定，於被告乙○○
    、甲○○所犯部分，宣告沒收之。另查扣附表編號10所載之
    物，為被告乙○○所有，供犯本件犯行所用，業據其陳明在
    卷，應依刑法第38條第1項第2款規定，於被告乙○○、甲○○所犯部分，宣告沒收。被告丙○○身上查獲其甫因賭博兌
    換之現金300元，為其犯罪所得之物，亦應依刑法第38條第1
    項第2款之規定，諭知沒收。至其餘如附表編號12、13所示
    扣押物品，尚難認與本案犯行有關，不另為沒收之諭知，附
    此敘明。
據上論結，應依刑事訴訟法第273條之1第1項、第299條第1項前
段，刑法第28條、第266條第1項前段、第2項、第268條、第55條
、第41條第1項前段、第42條第3項、第74條第1項第1款、第2項
第4款、第38條第1項第2款，刑法施行法第1條之1第1項、第2項
前段，判決如主文。
本案經檢察官林俊良到庭執行職務
中    華    民    國    99    年    3     月    19    日
                      刑事第四庭法  官  王慧娟
以上正本證明與原本無異。
如不服本判決應於收受判決後10日內向本院提出上訴書狀，並應
敘述具體理由；其未敘述上訴理由者，應於上訴期間屆滿後20日
內向本院補提理由書（均須按他造當事人之人數附繕本）「切勿
逕送上級法院」。
中    華    民    國    99    年    3    月    19    日
                                書記官  高文靜
附錄本案法條
中華民國刑法第266條
在公共場所或公眾得出入之場所賭博財物者，處 1 千元以下罰
金。但以供人暫時娛樂之物為賭者，不在此限。
當場賭博之器具與在賭檯或兌換籌碼處之財物，不問屬於犯人與
否，沒收之。
中華民國刑法第268條
（圖利供給賭場或聚眾賭博罪）
意圖營利，供給賭博場所或聚眾賭博者，處 3 年以下有期徒刑
，得併科 3 千元以下罰金。
附表：
┌─────┬─────────────────────┐
│編      號│扣案之物                                  │
├─────┼─────────────────────┤
│    1     │霹靂名銖伍臺（含IC主機板伍塊）。          │
├─────┼─────────────────────┤
│    2     │潘金蓮柒臺（含IC主機板柒塊）。            │
├─────┼─────────────────────┤
│    3     │HUGA壹臺（含IC主機板壹塊）。              │
├─────┼─────────────────────┤
│    4     │超悟空參臺（含IC主機板參塊）。            │
├─────┼─────────────────────┤
│    5     │北斗神拳貳臺（含IC主機板貳塊）。          │
├─────┼─────────────────────┤
│    6     │滿貫大亨壹臺（含IC主機板壹塊）。          │
├─────┼─────────────────────┤
│    7     │龍飛鳳舞壹臺（含IC主機板壹塊）。          │
├─────┼─────────────────────┤
│    8     │大舞臺貳臺（含IC主機板貳塊）。            │
├─────┼─────────────────────┤
│    9     │超級大舞臺壹臺（含IC主機板壹塊）。        │
├─────┼─────────────────────┤
│    10    │洋基電子遊戲場積分兌換卡即寄分卡壹佰壹拾陸│
│          │張及帳冊壹本。                            │
├─────┼─────────────────────┤
│    11    │自「洋基電子遊戲場」兌換籌碼處扣得之賭資新│
│          │臺幣壹萬壹仟肆佰元。                      │
├─────┼─────────────────────┤
│    12    │被告乙○○所有監視器鏡頭7支、監視器主機1臺│
│          │、電視機1臺。                             │
├─────┼─────────────────────┤
│    13    │被告甲○○所有新臺幣肆萬元、手機1支、手機 │
│          │SIM卡2張。                                │
└─────┴─────────────────────┘

司法院資訊處製作；財團法人民間司法改革基金會備份。
